Minutes et répertoires du notaire Jean MURET, 30 juillet 1585 - 7 octobre 1614 (étude XXXIV)
Archives nationales
- Minutes de Jean MURET, 30 juillet 1585 - 7 octobre 1614; MC/ET/XXXIV/1 - MC/ET/XXXIV/27
  - Minutes. 1613, MC/ET/XXXIV/21; registre
    - POIRET (Guillaume) maître sculpteur r. des Vx Augustins paroisse Saint-Eust. § Marché par lequel François PASQUIER marchand de marbre r. du Grenier Saint-Ladre paroisse Saint-Nic des Ch. promet à .. de lui fournir ds les ouvrages de marbre nécessaire et les livres ds l'église du prieuré de NANTEUIL LE MAUDOUIN en la chapelle des Comités dud. lieu moy. 510 £ts, 5 mars 1613; MC/ET/XXXIV/21; fol. LXI
      marché; Poiret, Guillaume
    - TAPISSERIE (marché de) § Adrian FERE faiseur de. .. au gros et petit point et sa femme r. Montmartre à la Cour Tricot promettent à Josse DELAPORTE maître brodeur r. des Vx Augustins de lui faire 25 années de tapisserie au gros point semblables à celles qu'ils ont faits pour le C/ss/ de Soissons, ainsi que 64 chiffres et 30 noeuds cordelières, 13 mars 1613; MC/ET/XXXIV/21; fol. IIII/XX/IIII
      Tapisserie, marché de
    - DUBOUT (Maurice) + tapissier ordinaire du Roi § Accord relatifs à l'inventaire fait après le décès de... pard. HUART et HAGUENIER le 9-9-1601 et comptes relatifs à la succ. duc défunt, 14 mars 1613; MC/ET/XXXIV/21; fol. IIII/XX/VXI
      inventaire; accord; Dubout, Maurice
    - QUILLET (Bernard) maître fondeur en terre et salle r. du Bg l'abbé paroisse Saint-Leu Saint-Gilles § Mise en apprentissage durant 6 ans chez .. de Claude TROUGART, 13 ans, fils de Jh. T. facteur de marchands - Pas de frais d'apprentissage, 19 mars 1613; MC/ET/XXXIV/21; fol. IIII/XX/XV
      contrat d'apprentissage; Quillet, Bernard
    - DESCHAMPS (Charles) C/on/ Scellier lormier r. de la Truanderie paroisse Saint-Eust. majeur § Mariage de Charles DESCHAMPS avec Isabelle GOUPIL fille de Philbert G. Officier ordinaire en l'Artillerie de France demeurant en lad. rue de la Truanderie, 23 mars 1613; MC/ET/XXXIV/21; fol. CI
      contrat de mariage; Deschamps, Charles
    - TIREBOUDIN (rue) enseigne gravée contre le mur 'le Croissant' § Accords relatifs à l'adjudication d'une maison rue TIREBOUDIN., 22 avril 1613; MC/ET/XXXIV/21; fol. VI/XX/XVIII
      accord; Tireboudin, rue
    - DUBOUT (Pierre) tapissier ordinaire du Roi demeurant aux galeries du Louvre § Vente par... et Jhne LESCUYER sa femme à Martin BUSSIERE marchand de vins au Beaurepaire du 1/4 par indivis en la 1/2 d'une maison rue Traversin au coin de la rue de Versailles à l'enseigne gravée contre le mur le bataille moy. 250 £ts, 29 avril 1613; MC/ET/XXXIV/21; fol. VII/XX/XV
      acte de vente; Dubout, Pierre
    - ST JACQUES et Saint-PHILIPPES (église) § Contrat d'apprentissage en présence d'un prêtre de église Saint-JACQUES et Saint-PHILIPPES anciennement dite 'ST Jacques du Mont Past aux fgs Saint-Jacques, mai 1613; MC/ET/XXXIV/21; fol. IX/XX/XVIII
      contrat d'apprentissage; S/t/ Jacques et S/T/ Philippes, église
    - COSSART (Claude) fille majeure rue Montmartre paroisse Saint-Eustache enseigne contre le mur ' la levrette' § Testament, 5 mai 1613; MC/ET/XXXIV/21; fol. VIII/XX/II
      testament; Cossart, Claude
    - DUBOUT (Pierre) valet de chambre et tapissier ordinaire du Roi demeurant aux galeries du Louvre § Constitution de rentes par... et autres héritiers de Maurice DUBOUT, leur père, tapissier et valet de chambre ordinaire du Roi, 8 mai 1613; MC/ET/XXXIV/21; fol. VIII/XX/XVI
      constitution de rente; Dubout, Pierre
    - PIOT (Josse) maître serrurier demeurant à Saint-Germain-des-Prés majeur § mariage de Josse PIOT fils de Noël P. laboureur à la Neufville le Roy en Picardie, avec Jehanne HUET, majeure, fille de Nicolas M. corroyeur de cons. à Vernon / Seine, 9 mai 1613; MC/ET/XXXIV/21; fol. VIII/XX/XVIII
      contrat de mariage; Piot, Josse
    - THOURIN (Thomas) maître sculpteur r. de la Cordonnerie paroisse Saint-Eust. § Guillaume MAHIEU maître fondeur r. de la Vannerie paroisse Saint-Gervais promet à. .. de lui fournir 4 termes en bronze destinés aux sculptures que l'ev. de Noyon fait faire en l'église des Célestins de Marcoussis moy. 300 £, 11 mai 1613; MC/ET/XXXIV/21; fol. IX/XX/
    - TROUILLET (Jehan) marchand boucher r. Sauly paroisse Saint-Eust. § mariage de Jehan TROUILLET avec Simonne ROBERT veuve de Pierre BELLOY brodeur à Crépy en Valois r. du bout du mande paroisse Saint-Eust., 12 mai 1613; MC/ET/XXXIV/21; fol. IX/XX/I
      contrat de mariage; Trouillet, Jean
    - PETIT (Noël) marchand frippier r. de la Tonnelerie paroisse Saint-Eust. § mariage de Noël PETIT fils de Claude P. marchand frippier avec Marie DEBARGUES, fille de Tristan D. marchand frippier, 12 mai 1613; MC/ET/XXXIV/21; fol. IX/XX/II
      contrat de mariage; Petit, Noël
    - ST GERMAIN DES PRES (village) § T.N. d'une gde maison appelle 'Le petit sépulcre' située à Saint-Germain DES PRES, 13 mai 1613; MC/ET/XXXIV/21; fol. IX/XX/V
      titre nouvel; S/t/ Germain des Prés, village
    - LECONTE (Jehanne) ép. de Claude CAUCHER maître tonnelier r. ds Vx Augustins paroisse Saint-Eust. § Testament, 20 mai 1613; MC/ET/XXXIV/21; fol. IX/XX/XVI
      testament; Leconte, Jehanne
    - CHARMOYE (Julien) cuisinier et porte échappe r. et paroisse Saint-Sauveur majeur § mariage de Julien CHARMOYE fils de Adam CH. marchand drapier Saint-Reims en Bretagne avec Jeanne HENYN, majeure, fille de Nicolas H. vigneron à Dampierre près Montdidier en Picardie, 28 mai 1613; MC/ET/XXXIV/21; fol. II/C/III
      contrat de mariage; Charmoye, Julien
    - AMIROUR (terre d') Située au Perche § Procuration pour porter foi et hommage de la terre d'AMIROUR, 30 mai 1613; MC/ET/XXXIV/21; fol. II/C/VIII
      procuration; Perche (France)
    - DUBOUT (Geoffroy) maître vitrier r. de la Monnaie paroisse Saint-G. l'Aux. § Vente par .. et Marie MOUSSICOT son ép. à Martin BUSSIERE marchand de vins rue Beaurepaire paroisse Saint-Sauveur d'une portion indivise lui appartenant d'une maison rue Traversine, au coin de la rue de Versailles à l'enseigne gravés contre le nom de la bouteille moy. 250 £ts, 31 mai 1613; MC/ET/XXXIV/21; fol. II/C/XI
      acte de vente; Dubout, Geoffroy
    - CAUCHEE (Claude) maître tonnelier rue des Vx Augustins paroisse Saint-Eustache§ Donation mutuelle entre Claude CAUCHEE Jehanne LECONTE sa femme, 31 mai 1613; MC/ET/XXXIV/21; fol. II/C/IX
      donation; Cauchée, Claude
    - AUVRAY (Denis) maître Savetier sous les piliers des Halles paroisse Saint-Eust. § mariage de Denis AUVRAY avec Françoise CLOCQUIER fille de Nicolas C. marchand rue de la Cossonnerie paroisse Saint-Eust., 2 juin 1613; MC/ET/XXXIV/21; fol. II/C/XIII
      contrat de mariage; Auvray, Denis
    - BIDART (François) maître taillandier rue Saint-Honoré paroisse Saint-Eustache § mariage de François BIDART avec Marguerite PICART fille de Jh. P. maître boulanger, rue Montmartre paroisse Saint-Eust., 3 juin 1613; MC/ET/XXXIV/21; fol. II/C/XIIII
      contrat de mariage; Bidart, François
    - TISTART (Thomas) maître tissutier rubannier r. des Cinq diamants paroisse Saint-J. de la B. § mariage de Thomas TISTART avec mte MALLET, majeure en service de Jh. LESEC, organiste de Saint-Eustache, r. du Sejour, fille de Jh. M. manouvrier à Poissy, 23 juin 1613; MC/ET/XXXIV/21; fol. II/C/XXVII
      contrat de mariage; Tistart, Thomas
    - LOMBART (Nicolas) voiturier par terre fg Saint-Martin paroisse Saint-Laurent § mariage de Nicolas LOMBART avec Louise MORTAIZE fille de Sebastien M. voiturier par terre à Orléans, 23 juin 1613; MC/ET/XXXIV/21; fol. II/C/XXIV/v°/
      contrat de mariage; Lombart, Nicolas
    - LE GRAIN (Antoine) vannier demeurant à Corbeil § mariage d'Antoine LE GRAIN avec Jehanne CARON, fille de Thomas C. Sergent à Hancourt en Beauvaisis cette dernière au service de Fr. DROUET maître vannier quincailler r. de la Tonnelerie paroisse Saint-Eust., 24 juin 1613; MC/ET/XXXIV/21; fol. II/C/XXX
      contrat de mariage; Le Grain, Antoine
    - DE HANSSY (Marie) Vve de Charles CLEMENT C/on/ couvreur r. Saint-Martin près la Porte § Mise en apprentissage par Marie DE HANSSY de Nicolas C. son fils, 13 ans, chez Claude CHAUVALLON maître tisserand en Toile r. des Vx Augustins durant 4 ans. Pas de frais d'apprentissage, 2 juillet 1613; MC/ET/XXXIV/21; fol. II/C/XXXVI
      contrat d'apprentissage; De Hanssy, Marie
    - SCULPTURE (marché de) § Fr. PAYQUYÉ marchand marbrier r. du grenier Saint-Ladre paroisse Saint-Nicolas-des-Champspromet à Guillaume POIRET maître sculpteur r. des Vx Augustins paroisse Saint-Eust. de lui faire 4 colonnes de marbre non de Dinon et les livres ds l'égl. N.D des Vertus à AUBERVILLIERS à la fin d'octobre moy. 240 £., 8 juillet 1613; MC/ET/XXXIV/21; fol. II/C/XXXIX
      marché; Poiret, Guillaume; sculpteur
    - BERROYER (Denis) marchand boucher rue des Prêcheurs paroisse Saint-Eustache § mariage de Denis BERROYER avec Françoise SERNOT fille de Morin S. marchand de vins à Paris, 14 juillet 1613; MC/ET/XXXIV/21; fol. II/C/XLIIII
      contrat de mariage; Berroyer, Denis
    - IMPRIMEUR (Apprentissage) § Mise en apprentissage durant 4 ans par Robert LORRAIN détailleur de poissons de mer, de Pierre L. son fils, 13 ans, chez Pierre RAMYER marchand libraire imprimeur, r. des Carmes paroisse et Milaire, qui promet de lui enseigner son état d'imprimerie et principalement la composition d'icelle Apprentissage IMPRIMEUR ' moy. 30 £ts, 22 juillet 1613; MC/ET/XXXIV/21; fol. II/C/LII
    - BEDEAU (Geneviève) ép. de Claude MESTAYER maître paulmier b de P rue des Deux portes paroisse Saint-Sauveur au jeu de paume de la Salamandre § Testament, 4 août 1613; MC/ET/XXXIV/21; fol. II/C/LXIII
      testament; Bedeau, Geneviève
    - MASSIOT (Guillaume) maçon r. et paroisse Saint-Sauveur § Cautionnement envers Louis BAILLY maçon r. Tireboudin paroisse Saint-Sauveur, adjudicat. de travaux à Montargis par. .., 7 août 1613; MC/ET/XXXIV/21; fol. II/C/LXII
      Massiot, Guillaume
    - JEU de PAUME rue Tirechappe paroisse Saint-Germain l'Auxerrois enseigne au Dauphin § Marché de charpenterie, 8 août 1613; MC/ET/XXXIV/21; fol. II/C/LXX
    - MARTIN (Charles) tapissier de haute lisse; r. de la Truanderie paroisse Saint-Eust. § T.N. d'une maison à Saint-Denis, 12 août 1613; MC/ET/XXXIV/21; fol. II/C/LXXII
      titre nouvel; Martin, Charles
    - LORRAIN (Robert) detailleur de poisson de mer demeurant aux Halles § Mise en apprentissage durant 8 ans par Robert LORRAIN et Anne VASSET son ép. veuve en première noce de Robert FORTIN maître rôtisseur, de Christofle FORTIN, son fils, âgé de 8 ans, chez Charles de FORTIN maître brodeur r. Saint-Denis paroisse Saint-Eust. Pas de frais d'apprentissage, 19 août 1613; MC/ET/XXXIV/21; fol. II/C/IIII/XX/V
      contrat d'apprentissage; Lorrain, Robert
    - DUBOUT (Maurice) + tapissier ordinaire et valet de chambre ordinaire du R. § Vente par Marin DUBOUT marchand linger r. Saint-Honoré et Marie ASSELIN son ép. à Martin BUSSIERE marchand de vins aux Beaurepaire paroisse Saint-Sauveur d'une portion indivise en appartenant en une maison rue Traversine provenant de la succ. de .. son père moy. 300 Lts, 13 septembre 1613; MC/ET/XXXIV/21; fol. III/C/XLI
      acte de vente; Dubout, Maurice
    - MICAN (Jehan) gagne denier r. des precheurs paroisse Saint-Eust. § mariage de Jehan MICAN avec Simone LESECQ veuve de Thomas JOUAN jardinier r. Montorgueil paroisse Saint-Eust., 22 septembre 1613; MC/ET/XXXIV/21; fol. III/C/XXIII
      contrat de mariage; Mican, Jehan
    - PETRINAL (Jehan) imprimeur au Carrefour Sainte-Geneviève paroisse Saint-El. du Mont; majeur § mariage de Jehan PETRINAL fils de Pierre P. maître menuisier à Poitiers avec Charlotte ROUSSEL veuve de Louis DELAHAYE rôtisseur, rue et paroisse Saint-Germain-l'Auxerrois, 25 septembre 1613; MC/ET/XXXIV/21; fol. III/C/XXIIII
      contrat de mariage; Petrinal, Jehan
    - ROGER (Mathurin) secrétaire de la Reine mère décédée au lieu frenelier au magasin à sel de Vendôme § Vente par Mathurin ROGER à Michel ROGER, son cousin, avocat en Pt r. des prouvaires paroisse Saint-Eust. de tt à qui lui appartient en la terre et seigneurie de VILLETHIERRY en Vendomois qui lui est échanger pge des succ. de Marin ROGER, son frère et Emery ROGER son gd oncle, 27 septembre 1613; MC/ET/XXXIV/21; fol. III/C/XXVIII
      partage; acte de vente; Roger, Mathurin
    - FREMANCOURT (Arthus) tissutier rubannier paroisse Saint-Leu Saint-Gilles majeurs § mariage d'Arthus FREMANCOURT fils de Jh. F. laboureur près Compiègne avec Barbe BOUCMENÉ fille de Denis B. maître tissutier rubannier demeurant du cour miracle paroisse Saint-Sauveur, 29 septembre 1613; MC/ET/XXXIV/21; fol. III/C/XXXI
      contrat de mariage; Fremancourt, Arthus
    - (le) HAUT ROULE (village du) paroisse de Villiers la Garenne § Bail de maison situé à village du HAUT ROULE, 21 octobre 1613; MC/ET/XXXIV/21
      bail; Haut Roule, village du
    - JACQUET (Nicolas) juré en maçonnerie § Prisé de maçonnerie pour 2 maisons rue de Grenelle paroisse Saint-Eustache, 23 octobre 1613; MC/ET/XXXIV/21; fol. III/C/XLIIII
      Jacquet, Nicolas
    - POULLANGEY (curé de) diocèse de Laugres § Bail de la cure de POULLANGEY, 25 octobre 1613; MC/ET/XXXIV/21; fol. III/C/XLVII
    - LORAIN (Robert) detailleur de poissons de mer § Bail durant 3 ans au profit de Robert LORAIN d'une échoppe appellée le charbonnière adossée au pilori des Halls moy. 24 £. par an, 25 octobre 1613; MC/ET/XXXIV/21; fol. III/C/XLVIII
      bail; Lorain, Robert
    - PASSY (village de) paroisse d'Auteuil § Contrat d'échange d'une maison à PASSY entre Thomas GELEE ancien maître des Comptes et Pierre TROUVE procureur au Pt, 25 octobre 1613; MC/ET/XXXIV/21; fol. III/C/XLIX
      échange; Passy (ancienne commune)
    - THOURIN (Thomas) maître Sculpteur b de P. r. de la Cordonnerie es Halls § Bail durant 2 ans par. .. à Germain RUSSEAU marchand grainier r. de la Mortellerie de la salle basse d'un petit apprentis qu'il a fait construire sur le quai de l'école contre le mur du château du Louvre moy. 42 £. par an, 7 novembre 1613; MC/ET/XXXIV/21; fol. III/C/LX
    - THOURIN (Thomas) maître sculpteur b de P. r. de la Cordonnerie es Halles § Bail durant 3 ans par. .. à Pierre DALLIGAULT maître cordonnier r. de la Cordonnerie, d'une maison batie de neuf en lad. rue à l'enseigne de la commune Cerf moy. 2000 £. par an, 7 novembre 1613; MC/ET/XXXIV/21; fol. III/C/LIX
    - CHAPELLAIN (Denis) compagnonboulanger faubourg Montmartre majeur § mariage de Denis CHAPELLAIN fils de Helie CH. manouvrier à Bailly en Brie avec Anne BOULANGER veuve de Pierre FLEURY pourvoyeur au faubourg Montmartre, 10 novembre 1613; MC/ET/XXXIV/21; fol. III/C/LXI/v°/
      contrat de mariage; Chapellain, Denis
    - MAURICE (Jacques) Sergent à Verge au Châtelet r. de la Gde Truanderie paroisse Saint-Eust. § mariage de Jacques MAURICE fils de Jehan M. sergent à Verge aud. Châtelet avec Cath. DU FOUR veuve de François CHAILLOU m/r/ des petites écoles r. de la Truanderie paroisse Saint-Eust., 26 novembre 1613; MC/ET/XXXIV/21; fol. III/C/XXVII/v/°
      contrat de mariage; Maurice, Jacques
    - DUBOUT (Maurice) + tapissier et valet de chambre du Roi § Constitution d'une rente provenant de la succ. de Marie BONNEME veuve de .., 7 décembre 1613; MC/ET/XXXIV/21; fol. III/C/IIII/XX/IIII
      constitution de rente; Dubout, Maurice
    - DUPONT (Pierre) maître jardinier fg Saint-Martin paroisse Saint-Laurent § mariage de Pierre DUPONT avec Geneviève COCHU fille de Nicolas COCHU lab. au fg Saint-Martin, 12 décembre 1613; MC/ET/XXXIV/21; fol. III/C/IIII/XX/VIII
    - ABEL (Pierre) écuyer seigneur de la Chanoine archer des gardes du corps du roi s la charge du comte de Tresme rue pavée paroisse Saint-sauveur enseigne 'la petite rochelle' § Testament, 17 décembre 1613; MC/ET/XXXIV/21; fol. III/C/IIII/XX/XIII
      testament; Abel, Pierre
    - MOEURS § Transaction pour régler un procès au Pt concernant une affaire d'enfant naturel, 28 décembre 1613; MC/ET/XXXIV/21; fol. IIII/C/II
  - Minutes. 1614, 2 janvier - 7 octobre, 2 janvier - 7 octobre 1614; MC/ET/XXXIV/22
    - DEGOURNAY (Guillaume) tavernier s/ les piliers des Halles paroisse Saint-Eust. § mariage de Guillaume DEGOURNAY avec Françoise VASSEUR veuve de Nicolas RICHARD maçon, demeurant s/ les piliers des Halles, 7 janvier 1614; MC/ET/XXXIV/22; fol. VI/V°/
      contrat de mariage; Degournay, Guillaume
    - DEPASSY (Christofle) gagne denier r. et paroisse Saint-Sauveur § Testament, 12 janvier 1614; MC/ET/XXXIV/22; fol. XI
      testament; Depassy, Christofle
    - MAHIET (Balthazard) maître chausselier drapier demeurant à Rouen § mariage de Balthazard MAHIET avec Françoise BARBIER, majeure, fille de Nicolas B. menuiser, tourneur du bois en mars, demeurant r. les vertus paroisse Saint-Nicolas des Ch., 19 janvier 1614; MC/ET/XXXIV/22; fol. XIII
      contrat de mariage; Mahiet, Balthazard
    - LAGNEAU (Edme) principal clerc § mariage de Edme LAGNEAU fils de Claude L. chirurgien des Ecuries du Roi demeurant à Sens, avec Francoise SIBOUR, fille de Leon S. Procureur au Pt demeurant r. de la Monnaie paroisse Saint-G. l'Aux., 26 janvier 1614; MC/ET/XXXIV/22; fol. XVIII
      contrat de mariage; Lagneau, Edme
    - ROULLIER (Thomas) tailleur d'habits naguère demeurant à Paris réfugié à Bordeaux au Gascogne § Transaction relative à une fourniture d'habits, 6 février 1614; MC/ET/XXXIV/22; fol. XXX
      accord; Roullier, Thomas
    - LORAIN (Robert) marchand demeurant aux Halls paroisse Saint-Eust. § Quittance relative à des achats de plans de buis. faits à Concy le Château, 23 février 1614; MC/ET/XXXIV/22; fol. XXXVI
      quittance; Lorain, Robert
    - SAVARY (Jean) chevalier seigneur de Brenes et Maulevrier conseiller aux Conseils d'Etat et Privé Ambassadeur à Rome gouverneur de mgr frère du Roi § Marche de carosse pour Jean SAVARY moy. 1500 Lts (description minutieure), 13 mars 1614; MC/ET/XXXIV/22; fol. LI
      marché; Savary, Jean
    - DELAULGE (Jacques) C/on/ vitrier r. Montmartre paroisse Saint-Eust. majeur § mariage de. .. fils de Sébastien D. facteur de marchands forain avec Jeanne MORICE fille de Pierre M. marchand fromager, 1er avril 1614; MC/ET/XXXIV/22; fol. LXIIII
      contrat de mariage; Delaulge, Jacques
    - CATELIN (Simon) ouvrier en draps de soie demeurant pl. Royale paroisse Saint-Paul § mariage de Simon CATELIN fils de Jeh. C. Boulanger à Lyon avec Madeleine HANART, majeure, demeurant pl. Royale, fille de Pierre H. tisserand en voile à Muchegros près Econis en Normandie, 3 avril 1614; MC/ET/XXXIV/22; fol. IIII/XX/XIII
      contrat de mariage; Catelin, Simon
    - LETIER (Jacques) imprimeur d'histoire en taille douce r. Montorgueil paroisse Saint-Eust. majeur § mariage de... fils de Nicolas L. marchand de la ville d'Argentan en Normandie avec Julienne CHOLLIER veuve de Servais PETIT charpentier de la gde cognée, 6 avril 1614; MC/ET/XXXIV/22; fol. LXX v°
      contrat de mariage; Letier, Jacques
    - CORNEILLET (Guillaume) + exécuteur des Sentences criminelles au bailliage d'Evreux § Partage entre ses enfants, 9 avril 1614; MC/ET/XXXIV/22; fol. LXXIIII
      partage; Corneillet, Guillaume
    - ARNOUL (Jean) marchand de vins bourgeois de Paris demeurant sous les piliers des Halles § mariage de Jean ARNOUL avec madeleine FREMIN vue de Abel PIERRE sr de la Chaume archer des gardes du corps du Roi sous la charge du comte de Tresme demeurant r. pavés paroisse Saint-Sauveur, 25 avril 1614; MC/ET/XXXIV/22; fol. IIII/XX/XIIII
      contrat de mariage; Arnoul, Jean
    - RIGAULT (Christophe) compagnon cordonnier r. Saint-Honoré paroisse Saint-Eustache § mariage de Christophe RIGAULT fils de Christofle R. maître Cordonnier à Orleans avec Louise VERNIER fille de François V. C/on/ pâtissier r. de la Tonnellerie, 27 avril 1614; MC/ET/XXXIV/22; fol. IIII/XX/XVI
      contrat de mariage; Rigault, Christophe
    - THOURIN (Thomas) maître sculpteur r. de la Poterie es Halles paroisse Saint-Eust. § Constitution par. .. et Jeanne BOULANGER sa femme à François QUENTIN juré porteur de charbons, tuteur de Marie Q. sa fille mineure de 65 £. 8 d. de rentes, 12 mai 1614; MC/ET/XXXIV/22; fol. CXII
      constitution de rente; Thourin, Thomas
    - DESLONS (Etienne) enseigne d'une compagnie de gens de pied du Reg/t/ du sr de Chastillon en Hollande § mariage d'Etienne DESLONS fils de Guitard D. avocat au Pt de Bordeaux demeurant à Dax en Gascogne avec Gabrielle VINCENT fille de Guillaume V. écuyer, archer des gardes du corps du R. s/ la charge du sr de Plainville 1er C/ne/ des gardes du corps du R., demeurant r. des Deux Portes paroisse Saint-Sauveur, 24 mai 1614; MC/ET/XXXIV/22; fol. VI/XX/V
      contrat de mariage; Deslons, Etienne
    - GOIX (Claude) maître menuisier fg Saint-Honore paroisse Saint-Roch § mariage de. .. fils de Nicolas GOIX marchand de blé à Orleans avec Louise TRIMOURE fille de Pierre TRIMOIRE concierge aux écuries du duc d'Epernon, 5 juin 1614; MC/ET/XXXIV/22; fol. VI/XX/XV
      contrat de mariage; Goix, Claude
    - LEFEBURE (Claude) Secr. du prince de Condé demeurant fg Saint-Honoré paroisse Saint-Roch § mariage de Claude LEFEBURE fils de Claude L. archer des gardes du Corps du R. à Pont/Seine avec Geneviève LEGRAS fille de Richard L. secrétaire de la Chambre du R., 13 juin 1614; MC/ET/XXXIV/22; fol. VII/XX/VII/v/°
      contrat de mariage; Lefebure, Claude
    - CAUNEL (Elias) veuve de Jh. CORBIN maître serrurier r. de Grenelle paroisse Saint-Eust. § Testament, 18 juin 1614; MC/ET/XXXIV/22; fol. VII/XX/XIIII
      testament; Caunel, Elias
    - LELIEPVRE (Etienne) maçon r. du four à Saint-Germain-des-Prés § mariage de .. avec Denise BEAUDIN veuve de Jh. LECONTE C/on/ boucher, demeurant au fg Montmartre, 28 juillet 1614; MC/ET/XXXIV/22; fol. II/C/XV
      contrat de mariage; Leliepvre, Etienne
    - BARY (Claude) manouvrier rue Montorgueil aux petits carreaux paroisse Saint-Sauveur § mariage de Claude BARY avec Jeanne PESEUR veuve de Daniel GILLOT tisserand en toile à Poitiers, 28 juillet 1614; MC/ET/XXXIV/22; fol. II/C/XVI
      contrat de mariage; Bary, Claude
    - THOURIN (Thomas) maître sculpteur r. de la Cordonnerie es Halls § Mise en apprentissage durant 4 ans par. .. de Vincent TH. son fils, 13 ans, chez Noel PETIT marchand frippier b de P. r. de la Lingerie, moy. 45 Lts, 25 août 1614; MC/ET/XXXIV/22; fol. II/C/XXXVII
      contrat d'apprentissage; Thourin, Thomas
    - THOU (Augustin) mineur Saint-de Chantelon § Bail durant 9 ans par le procureur de Michel ROGER avocat en Pt, tuteur de Augustin THOU de la terre du PLESSIER de PLASSY, 5 septembre 1614; MC/ET/XXXIV/22; fol. II/C/XLIIII
      bail; Thou, Augustin
  - Minutes (inventaires après décès). 1586 - 1589, MC/ET/XXXIV/23
    Manque(s) constaté(s) dans cet article:
    Trois inventaires sans date.
    inventaire après décès
    - ROUSSEAU (Pierre) Compagnon tissutier rubannier § Inventaire après décès de Pierre ROUSSEAU et Jline LEQUEUX jadis sa femme d'ou un enfant mineur Claude R. âgée de 4 ans, 1580; MC/ET/XXXIV/23
      inventaire; Rousseau, Pierre
    - DESCHAMPS (Nicolas) maître potier d'étain § Inventaire après décès de. .. à la requête de Thomasse PUTHOMME sa veuve et du tuteur de Guillaume D. 10 ans - Barbe 7 ans - Marie 6 ans - Martine 4 ans - et du posthume, 4 février 1586; MC/ET/XXXIV/23; fol. IIII
      inventaire; Deschamps, Nicolas
    - CLERYER (Catherine) veuve de Remy MAUCLERC maître patenôtrier en email § Inventaire après décès de Catherine CLERYER à la requête de Claude MYNOT maître patenôtrier en email jadis sa femme, tuteur de Claude M. 2 ans, Ja. M. 7 mois et du tuteur de Louis M. 6 ans, fils de ladite défunte, 9 mars 1586; MC/ET/XXXIV/23
      inventaire après décès; Clérier, Catherine
    - LE SAUVAGE (Marie) § Inv. après décès de Marie LE SAUVAGE à la requête de Mathurin MALHERBE marchand b de P. rue des precheurs paroisse Saint-Eust. tuteur de Mathurin M. son fils, 13 ans, 14 avril 1586; MC/ET/XXXIV/23
      Le Sauvage, Marie